【裁判字號】    99,家聲,16
【裁判日期】    990423
【裁判案由】    聲請處分未成年人財產
【裁判全文】
臺灣花蓮地方法院民事裁定              99年度家聲字第16號
聲  請  人  丙○○
            甲○○
相  對  人  乙○○
上列聲請人聲請處分相對人未成年子女之不動產事件，本院裁定
如下：
    主  文
准許聲請人處分未成年人乙○○所有坐落於○○市○○段0000-0
000地號土地（地目建，面積34平方公尺，權利範圍全部）、000
0-0000地號土地（地目建，面積42平方公尺，權利範圍全部）及
同區段00000-000建號房屋（門牌號碼○○市○○里○鄰○○路
○○○巷○○弄○號，總面積101.62平方公尺，權利範圍全部）
之不動產。
聲請程序費用由聲請人負擔。
    理  由
一、按未成年子女，因繼承、贈與或其他無償取得之財產，為其
    特有財產。又未成年子女之特有財產，由父母共同管理。父
    母對於未成年子女之特有財產，有使用、收益之權。但非為
    子女之利益，不得處分之，民法第1087條、第1088條定有明
    文。
二、聲請意旨略以：相對人乙○○（○○歲，民國○○年○月○日生）
    係未成年人，為聲請人丙○○與甲○○之三女。因96年5月1
    日下午17時許，於○○市○○路與○○路口遭機車騎士闖紅
    燈撞擊，受有腦外傷合併蜘蛛膜下出血、硬腦膜外、腦內出
    血等傷害，昏迷指數僅有5。聲請人甲○○為求未成年人乙
    ○○早日康復，將其名下所有座落於○○市○○里○鄰○○
    路○○○巷○○弄○○號之房地贈與相對人乙○○，盼以沖
    喜之方式使其病情好轉。嗣相對人乙○○出院後，聲請人為
    相對人乙○○復健所需，另行購置○○縣○○鄉○○村○○
    ○街○○○號約750 坪之房地，供其復健運動。茲因貸款壓
    力沈重，以及支出相對人乙○○生活費、學費等需要，爰聲
    請准聲請人處分前揭相對人所有坐落於○○市○○段0000-0000
    地號土地、0000-0000地號土地及同區段00000-000建號房屋
    之不動產等語。
三、經查：聲請人與相對人為父母子女關係，有戶籍謄本2紙在
    卷可稽，另聲請人贈與○○市○○段0000-0000地號土地、
    0000-0000地號土地及同區段00000-000建號房屋（下稱係爭
    房地）並移轉所有權予相對人，有土地（建築改良物）贈與
    所有權移轉契約書、土地登記謄本、建物登記謄本、房屋契
    稅繳款書為證，系爭房地屬相對人乙○○之特有財產。聲請
    人主張欲將系爭房地出售以支付相對人乙○○日常所需之生
    活費及教育費用，並經相對人同意，有本院所屬民間公證人
    認證之99年花院民認孋字第20575號同意書、土地房屋買賣
    契約書。聲請人聲請本院裁定允許處分相對人所有之不動產
    附卷可參。本院審酌相對人因車禍事故受有腦部傷害，導致
    後續日常生活費用增加，將係爭房地出售籌措資金以支應相
    對人乙○○日常生活及教育費用，核與未成年人之利益相符
    。本件聲請，於法並無不合，應予准許。
四、爰依非訟事件法第21條第1項前段，裁定如主文。
中    華    民    國    99    年    4     月    23    日
                  家事法庭      法  官  陳淑媛
上列正本證明與原本無異。
如對本裁定不服，應於送達後10日內，向本院提出抗告狀（應抄
附繕本）。
中    華    民    國    99    年    4     月    23    日
                                書記官  邱鴻志

司法院資訊處製作；財團法人民間司法改革基金會備份。
